臺灣高等法院花蓮分院刑事判決　　　　 94年度上易字第119號
上　訴　人　臺灣花蓮地方法院檢察署檢察官
被　　　告　甲○○
上列上訴人因詐欺案件，不服臺灣花蓮地方法院93年度易字第86
號中華民國94年7月19日第一審判決（起訴案號：臺灣花蓮地方
法院檢察署93年度核退偵字第254號），提起上訴，本院判決如
下：
    主  文
上訴駁回。
    理  由
一、公訴意旨略以：被告甲○○係告訴人乙○○之友人，因曾協
    助告訴人乙○○辦理中國信託提款卡而獲悉告訴人乙○○之
    提款卡密碼，其先基於使用竊盜之故意，於92年4月30日19
    時許，在花蓮縣中正路2段466號1樓告訴人乙○○住處客廳
    電話機旁，竊取告訴人乙○○所有之中國信託提款卡，並基
    於意圖為自己不法所有之概括犯意，連續於下列時地，持上
    開提款卡，以不正方法由自動付款設備取得告訴人乙○○之
    存款，共計盜領新台幣（下同）723000元，並於每次盜領存
    款後，將上開提款卡放回原位，嗣告訴人乙○○於92年7月
    17日上午9時許，在中國信託銀行台北分行，整理存摺時，
    始發現存款遭盜領一空。
（一）92年4月30日，在花蓮市○○路，由中國信託銀行花蓮分
      行之提款機，分4次盜領告訴人乙○○之存款，每次盜領
      30000元，並以轉帳提款之方式盜領100000元，共盜領220
      000萬元。
（二）92年5月2日，在花蓮市○○路，由中國信託銀行花蓮分行
      之提款機，分4次盜領告訴人乙○○之存款，每次盜領3萬
      元，共盜領120000元。
（三）92年5月3日，在花蓮縣鳳林鎮，由農會或郵局之提款機，
      分4次盜領告訴人乙○○之存款，每次盜領20000元，共盜
      領80000元。
（四）92年5月5日，在花蓮市○○路，由中國信託銀行花蓮分行
      之提款機，分2次盜領告訴人乙○○之存款，第1次盜領30
      000元，第2次盜領10000元，共盜領40000元。
（五）92年5月6日，在花蓮縣鳳林鎮，由郵局提款機，分2次盜
      領告訴人乙○○之存款，第1次盜領14300元，第2次盜領
      20000元，共盜領34300元。
（六）92年5月7日，在花蓮縣鳳林鎮，由郵局提款機，分2次盜
      領告訴人乙○○之存款，每次盜領20000元，共盜領40000
      元。
（七）92年5月15日，在花蓮縣鳳林鎮，由郵局提款機，分6次盜
      領告訴人乙○○之存款，每次盜領20000元，共盜領12000
      0元。
（八）92年5月16日，在花蓮縣鳳林鎮，由台銀提款機，分3次盜
      領告訴人乙○○之存款，每次盜領20000元，共盜領60000
      元。
（九）92年5月19日，在花蓮縣鳳林鎮，由郵局提款機，盜領告
      訴人乙○○之存款8000元。
（十）92年5月20日，在花蓮縣鳳林鎮，由花蓮企銀提款機，盜
      領告訴人乙○○之存款700元。
    因認被告甲○○涉犯刑法第339條之2利用自動付款設備取得
    他人之物罪嫌。
二、按犯罪事實，應依證據認定之，無證據不得認定犯罪事實；
    又不能證明被告犯罪者，應諭知無罪之判決，刑事訴訟法第
    154條第2項、第301條第1項分別定有明文。又認定不利於被
    告之事實，須依積極證據，苟積極證據不足為不利於被告之
    認定時，即應為有利於被告之認定，更不必有何有利之證據
    ；且認定犯罪事實所憑之證據，雖不以直接證據為限，間接
    證據亦包括在內，然而無論直接證據或間接證據，其為訴訟
    上之證明，須於通常一般之人均不致有所懷疑，而得確信其
    為真實之程度者，始得據為有罪之認定，倘其證明尚未達到
    此一程度，而有合理之懷疑存在而無從使事實審法院得有罪
    之確信時，即應由法院為諭知被告無罪之判決，最高法院30
    年上字第816號及76年台上字第4986號判例意旨可資參照。
三、公訴人認被告甲○○涉有詐欺罪嫌，以被告甲○○於警詢中
    之自白、告訴人乙○○於警詢中之指述、中國信託商業銀行
    （下簡：中國信託）存款系統歷史交易查詢報表、帳戶歷史
    交易查詢報表為其主要論據。訊據被告固不否認告訴人於申
    辦中國信託帳號000000000000號提款卡後，由其幫助告訴人
    開卡，並於前揭時間、地點持告訴人前開中國信託提款卡提
    款或轉帳，惟矢口否認有何利用自動付款設備取得他人之物
    罪，辯稱：伊與告訴人因合夥開設美容店，故告訴人將提款
    卡交付伊，伊每次以告訴人之提款卡提款或轉帳，均經告訴
    人同意，且所提領金額亦係用以支付美容店之裝潢及告訴人
    小孩李仁智及其女友曾佩雯之生活費用等支出等語。
四、經查：
（一）證據能力部分
      按被告以外之人於審判外之言詞或書面陳述，除法律有規
      定外，不得做為證據，刑事訴訟法第159條第1項定有明文
      。本件公訴人以告訴人乙○○於警詢中之證述為證據，既
      經被告於原審準備程序中否認其證據能力，揆諸前開規定
      ，應認告訴人乙○○於警詢中之證述無證據能力。
（二）認定犯罪事實不能證明之判斷
    1.被告於事實欄所述之時間，多次持告訴人之中國信託提款
      卡，前往位於花蓮市○○路及花蓮縣鳳林鎮內之銀行或郵
      局提款機共提領款720000元等情，業據被告於警詢及原審
      審理中供承明確，並有中國信託存款系統歷史交易查詢報
      表、帳戶歷史交易查詢報表各1份在卷可佐，自屬實在。
    2.前述告訴人帳戶內之存款，係由被告於20日內，分10餘次
      提領，且除提領整數金額外尚有提領3萬4千3百元、8千元
      、7百元等零散金額，衡諸常情，一般人若欲盜用熟識友
      人之提款卡取得金錢，為免遭被盜領者發現，當會於1日
      內或短期間內儘速將所欲盜領之金額以轉帳或提款之方式
      盜領完畢，顯見被告所辯係經告訴人同意始持告訴人提款
      卡提款等情，或許非虛。
    3.告訴人曾向台灣人壽保險及富邦人壽保險質借192000元及
      186000元，經保險公司分別於92年5月2日及同年5月14日
      匯入告訴人之上開帳戶中，於上開金額匯入前，告訴人帳
      戶內已因被告持提款卡領款或轉帳僅剩餘5100元及2782元
      等情，有中國信託存款系統歷史交易查詢報表、帳戶歷史
      交易查詢報表各1份在卷可稽，而告訴人復於原審審理中
      證稱均有確認過上開保險公司將其質借金額匯入上開帳戶
      ，則告訴人既曾確認上開質借金額有無匯入其帳戶，又豈
      會未發現被告前開持告訴人提款卡盜領金額之犯行？
    4.告訴人於原審審理中亦承認被告曾於5月5日曾各交付1000
      0元予告訴人之子李仁智及李仁智之女友曾佩雯、支付200
      00元購買美容店之展示及美容椅之定金；於5月6日再分別
      交付10000元及18000元予李仁智及曾佩雯；5月7日曾交付
      30000元予李仁智；5月8日曾支付告訴人經營之小吃店菸
      酒飲料費50000元、代告訴人交付借款50000元予第三人丙
      ○○；於5月15日曾交付20000元予告訴人用以買香及支付
      李仁智租屋定金、支付100000元購買美容設備器材；於5
      月16日曾支付60000元予李仁智用為房屋租金及購買家具
      ；5月19日亦曾支付8000元用以李仁智購買日常用品等情
      。證人李仁智於原審審理中證稱：被告曾拿錢給伊用以支
      付房租及購買家具，另被告也有交付金錢予曾佩雯等語相
      符，並有房屋租賃契約書及公證書各乙份在卷可稽。而被
      告支付前開金額之時間、數額均與其持告訴人提款卡提款
      之時間、數額均大致相符，足認被告所辯前開金額之提領
      均係經告訴人同意後，用以支付美容店裝潢或交付告訴人
      之子李仁智及其女友曾佩雯之用途等語，應屬真實。
（三）綜上所述，依公訴人提出之證據，固得證明被告曾多次持
      告訴人之提款卡提款及轉帳，然尚不足認定被告上開提款
      係未經告訴人同意之盜領行為。此外，復查無其他積極證
      據足認被告有利用自動付款設備取得他人之物之犯行，被
      告之犯罪應屬不能證明，原審因而為被告無罪之判決，認
      事用法均無違誤，檢察官上訴意旨指摘原判決不當，為無
      理由，應予駁回。至台灣板橋地方法院檢察署94年度偵緝
      字第1636號移送併辦被告詐欺犯行部分，因與本案無罪判
      決難認有何裁判上一罪關係，本院自不得併予審酌，應退
      回原檢察官，另為適當之處理，併此敘明。
據上論斷，應依刑事訴訟法第368條，判決如主文。
本案經檢察官崔紀鎮到庭執行職務。
中　　華　　民　　國　　94　　年　　11　　月　　10　　日
                  刑事庭審判長法  官  謝志揚
                              法  官  賴淳良
                              法  官  湯文章
以上正本證明與原本無異。
本判決不得上訴。
                              書記官  李德霞
中　　華　　民　　國　　94　　年　　11　　月　　10　　日
